臺灣橋頭地方法院刑事判決　
111年度審易字第815號
公  訴  人  臺灣橋頭地方檢察署檢察官  
被      告  藍竣國




上列被告因竊盜案件，經檢察官提起公訴（111年度偵字第13119
號），嗣被告於準備程序中就被訴事實均為有罪之陳述，經告知
簡式審判程序之旨，並聽取被告與公訴人之意見後，裁定進行簡
式審判程序，判決如下：
    主  文
藍竣國犯如附表二所示之罪，各處如附表二所示之刑及沒收。得
易科罰金部分（即附表編號1至4），應執行有期徒刑玖月，如易
科罰金，以新臺幣壹仟元折算壹日。
    事  實
一、藍竣國意圖為自己不法之所有，基於竊盜及加重竊盜之犯意
    ，分別為下列犯行：
  ㈠於民國109年4月25日16時前某時許，在高雄市○○區○○路○段00
    0○0號，以不詳方式竊取郭哲元所有之如附表一編號1所示之
    物得手(業經發還郭哲元)。
  ㈡於109年10月30日7時前某時許，在屏東縣屏東市機場北路路
    底堤防旁，以不詳方式竊取宋其昌所有之如附表一編號2所
    示之物得手(業經發還宋其昌)，並將之懸掛至藍竣國使用之
    車牌號碼000-0000號自小客車後方車牌處。
  ㈢於110年1月中旬某時許，在屏東縣○○鄉里○路00號里港果菜市
    場內，趁尤政傑所使用之車牌號碼000-0000號自小客車停放
    在該處未上鎖之際，進入車內徒手竊取尤政傑所有之如附表
    一編號3至5所示之物（價值合計新臺幣【以下同】4,290元
    ，除車門投射燈1個未尋獲外，其餘物品均經發還尤政傑)得
    手。
  ㈣於110年2月19日7時前某時許，在屏東縣里港鄉勝利路與正中
    街口某處，趁許明恭所使用之車牌號碼00-0000號自小客車
    停放在該處無人看管之際，以不詳方式破壞該車車門鎖（毀
    損部分未據告訴），進入車內竊取如附表一編號6至12所示
    之物(業均發還許明恭，又如附表一編號10所示之太陽眼鏡2
    支，起訴書誤記載為1支）得手。
  ㈤於110年2月間某時許，先以不詳方式進入趙春美位在屏東縣○
    ○鄉○○路00號之租屋處，再徒手竊取趙春美放置在該處之如
    附表一編號13至16所示之物(業經發還趙春美)得手。
二、嗣因藍竣國於110年2月19日6時許，將其所駕駛之車牌號碼0
    00-0000號自小客車（該車前方懸掛已報廢之EH-7153號車牌
    ，後方懸掛X9-7169號車牌）停放在高雄市○○區○○路0號角宿
    農場，然因前後車牌不一致，經角宿農場管理員王重仁察覺
    有異報警處理，經警方到場蒐證，並於車內扣得如附表一所
    示之物，復經警採集該車方向盤及礦泉水瓶口處進行DNA-ST
    R型別鑑定，鑑定結果與藍竣國之DNA-STR型別相符，始循線
    查悉上情。
三、案經尤政傑訴由高雄市政府警察局岡山分局報告臺灣橋頭地
    方檢察署檢察官偵查起訴。
    理  由
一、被告藍竣國所犯均非為死刑、無期徒刑、最輕本刑為3年以
    上有期徒刑之罪或高等法院管轄之第一審案件，而於準備程
    序進行中，被告就被訴事實均為有罪之陳述，經法官告知簡
    式審判程序之旨，並聽取當事人之意見後，裁定進行簡式審
    判程序，是本案之證據調查，依刑事訴訟法第273條之2規定
    ，不受同法第159條第1項、第161條之2、第161條之3、第16
    3條之1及第164條至第170條規定之限制，合先敘明。
二、上揭事實，業據被告於偵查、本院準備程序及審理時均坦承
    不諱，核與證人即被害人郭哲元、宋其昌、許明恭、趙春美
    於警詢時、證人即告訴人尤政傑於警詢時、證人王重仁於警
    詢時之陳述均大致相符，並有警員莊翔壹之職務報告、證人
    王重仁之指認犯罪嫌疑人紀錄表、監視器及現場照片指認表
    、被害人宋其昌之贓物認領保管單、110年2月19日查獲當日
    現場照片、車輛詳細資料報表、被害人許明恭之贓物認領保
    管單、被害人趙春美之贓物認領保管單、尋獲贓物照片、告
    訴人尤政傑之贓物認領保管單、被害人郭哲元之贓物認領保
    管單、高雄市政府警察局110年3月29日高市警刑鑑字第1103
    1843700號鑑定書、高雄市政府警察局岡山分局刑案現場勘
    察報告暨照片冊、監視器錄影畫面、引擎號碼照片等附卷可
    證，足認被告前開任意性之自白核與事實相符，堪信為真實
    。綜上，本件事證明確，被告上揭犯行，均堪認定，應依法
    論科。
三、核被告如附表二編號1至4所為，均係犯刑法第320條第1項之
    竊盜罪；如附表二編號5所為，係犯刑法第321條第1項第1款
    之侵入住宅竊盜罪；被告上開所犯5罪（4次竊盜罪及1次加
    重竊盜罪）間，犯意各別、行為互殊，應予分論併罰。
四、又被告構成累犯之事實及應加重其刑之事項，均應由檢察官
    主張並具體指出證明之方法後，經法院踐行調查、辯論程序
    ，方得作為論以累犯及是否加重其刑之裁判基礎（最高法院
    刑事大法庭110年度台上大字第5660號裁定要旨參照）。是
    依卷附臺灣高等法院被告前案紀錄表所示被告前因毒品案件
    經法院判決有罪確定並接續執行前案殘刑，於108年3月20日
    縮短刑期假釋出監（縮刑期滿日為同年4月2日），嗣因假釋
    期滿未經撤銷視為執行完畢，然針對其應否該當累犯加重其
    刑一節，既未見起訴書有何主張或具體指出證明方法，依前
    開說明，本院即毋庸依職權調查審認。
五、爰審酌被告不思以正當方式取得財物，竟為貪圖不法利益，
    率爾竊取他人財物，且除本案外被告另多次涉犯竊盜犯行，
    有被告前案紀錄表附卷可稽，顯見其對於刑法保護他人財產
    法益之規範置若罔聞，所為實屬不該。惟考量被告除事實欄
    ㈣始終坦承犯行外，其餘犯行均初始否認，嗣坦承犯行之犯
    後態度。再參酌被告除附表一編號5所示之車門投射燈個未
    發還告訴人外，其餘所竊之物均已發還被害人及告訴人，有
    贓物認領保管單在卷可參（見警卷第43、57、71、77頁），
    犯罪所生損害已稍有減輕。兼衡被告各次犯罪動機、手段、
    情節、竊取財物之價值、告訴人及被害人等所受損失程度，
    暨被告自陳學歷為高職肄業、入監前從事賣菜工作、月收入
    約2萬元、離婚、有1名子女、入監前與父母、姐姐同住、不
    需扶養他人（見審易卷第103頁）等一切情狀，分別量處如
    附表二所示之刑，並就附表編號1至4所示部分諭知易科罰金
    之折算標準。再審酌被告如附表編號1至4所犯各罪行為類型
    暨侵害法益相同、犯罪時間接近等情，定如主文所示應執行
    之刑及易科罰金之折算標準。
六、沒收部分：
　　被告竊得如附表一編號5所示車門投射燈1個，既未據扣案，
    亦未實際合法發還告訴人，爰依刑法第38條之1第1項前段規
    定，於被告所犯如附表二編號3所示罪名項下，宣告沒收之
    ，於全部或一部不能沒收或不宜執行沒收時，依同條第3項
    規定，追徵其價額。至除上開應予沒收之物以外之其餘物品
    ，均已發還告訴人及被害人，此部分犯罪所得既已合法發還
    被害人，應依刑法第38條之1第5項規定不予宣告沒收或追徵
    。
據上論斷，應依刑事訴訟法第273條之1第1項、第299條第1項前
段，判決如主文。
本案經檢察官李侃穎提起公訴，檢察官靳隆坤到庭執行職務。
中　　華　　民　　國　　111 　年　　12　　月　　6 　　日
                  刑事第六庭    法　官  徐右家
以上正本證明與原本無異。
如不服本判決應於收受送達後20日內向本院提出上訴書狀，並應
敘述具體理由；如未敘述上訴理由者，應於上訴期間屆滿後20日
內向本院補提理由書（均須按他造當事人之人數附繕本）「切勿
逕送上級法院」。
中　　華　　民　　國　　111 　年　　12　　月　　7 　　日
                                書記官  林榮志
附錄本件論罪科刑之法條全文：
中華民國刑法第320條
意圖為自己或第三人不法之所有，而竊取他人之動產者，為竊盜
罪，處5年以下有期徒刑、拘役或50萬元以下罰金。
意圖為自己或第三人不法之利益，而竊佔他人之不動產者，依前
項之規定處斷。前二項之未遂犯罰之。

中華民國刑法第321條
犯前條第 1 項、第 2 項之罪而有下列情形之一者，處 6 月以
上 5 年以下有期徒刑，得併科 50 萬元以下罰金：
一、侵入住宅或有人居住之建築物、船艦或隱匿其內而犯之。
二、毀越門窗、牆垣或其他安全設備而犯之。
三、攜帶兇器而犯之。
四、結夥三人以上而犯之。
五、乘火災、水災或其他災害之際而犯之。
六、在車站、港埠、航空站或其他供水、陸、空公眾運輸之舟、
    車、航空機內而犯之。
前項之未遂犯罰之
附表一
編號 所竊物品名稱及數量 備註    1 車牌號碼00-0000號車牌2面 已發還被害人郭哲元    2 車牌號碼00-0000號車牌1面 已發還被害人宋其昌    3 尤政傑華南商業銀行帳號000000000000號帳戶存摺1本 其中除1個車門投射燈未查獲外，其餘物品均已發還告訴人尤政傑    4 汽車用電霸1組     5 車門投射燈2個     6 車號00-0000號行照1張 均已發還被害人許明恭    7 行車紀錄器1個     8 望遠鏡1支     9 筆記本2本    10 太陽眼鏡2支    11 DVD光碟1本    12 現金1,200元    13 迪卡儂會員證1張 均已發還被害人趙春美   14 大仁技術學院學生證1張    15 南台科技大學會員證書1紙    16 教育中心研習卡1張   

附表二：   
編號 犯罪事實 宣告之罪刑及沒收    1 事實欄㈠ (即起訴書犯罪事實㈠) 藍竣國犯竊盜罪，處有期徒刑參月，如易科罰金，以新臺幣壹仟元折算壹日。   2 事實欄㈡ (即起訴書犯罪事實㈡) 藍竣國犯竊盜罪，處有期徒刑貳月，如易科罰金，以新臺幣壹仟元折算壹日。   3 事實欄㈢ (即起訴書犯罪事實㈢) 藍竣國犯竊盜罪，處有期徒刑參月，如易科罰金，以新臺幣壹仟元折算壹日。 未扣案之犯罪所得車門投射燈壹個沒收，於全部或一部不能沒收或不宜執行沒收時，追徵其價額。   4 事實欄㈣ (即起訴書犯罪事實㈤) 藍竣國犯竊盜罪，處有期徒刑參月，如易科罰金，以新臺幣壹仟元折算壹日。   5 事實欄㈤ (即起訴書犯罪事實㈣) 藍竣國犯侵入住宅竊盜罪，處有期徒刑柒月。